【裁判字號】    97,上易,3290
【裁判日期】    980105
【裁判案由】    詐欺
【裁判全文】
臺灣高等法院刑事判決                97年度上易字第3290號
上  訴  人
即  被  告  甲○○
上列上訴人因詐欺案件，不服臺灣士林地方法院97年度易字第91
1號，中華民國97年11月4日第一審判決（起訴案號：臺灣士林地
方法院檢察署97年度偵字第874號），提起上訴，本院判決如下
：
    主  文
上訴駁回。
    理  由
一、依刑事訴訟法第三百五十條、第三百六十一條、第三百六十
    二條、第三百六十七條規定，不服地方法院之第一審判決而
    上訴者，須提出上訴書狀，並應敘述具體理由，為上訴必備
    之程式；其所提出之書狀未敘述上訴理由，或僅曾以言詞陳
    述上訴理由者，均應於上訴期間屆滿後二十日內補提理由書
    於第一審法院。第一審法院經形式審查，認逾期未補提上訴
    理由者，應定期間先命補正；逾期未補正者，為上訴不合法
    律上之程式，應以裁定駁回。倘已提出上訴理由，但所提非
    屬具體理由者，則由第二審法院以上訴不合法律上之程式，
    判決駁回。而所謂具體理由，必係依據卷內既有訴訟資料或
    提出新事證，指摘或表明第一審判決有何採證認事、用法或
    量刑等足以影響判決本旨之不當或違法，而構成應予撤銷之
    具體事由，始克當之（例如：依憑證據法則具體指出所採證
    據何以不具證據能力，或依憑卷證資料，明確指出所為證據
    證明力之判斷如何違背經驗、論理法則）；倘僅泛言原判決
    認定事實錯誤、違背法令、量刑失之過重或輕縱，而未依上
    揭意旨指出具體事由，或形式上雖已指出具體事由，然該事
    由縱使屬實，亦不足以認為原判決有何不當或違法者（例如
    ：對不具有調查必要性之證據，法院未依聲請調查亦未說明
    理由，或援用證據不當，但除去該證據仍應為同一事實之認
    定），皆難謂係具體理由，俾與第二審上訴制度旨在請求第
    二審法院撤銷、變更第一審不當或違法之判決，以實現個案
    救濟之立法目的相契合，此有最高法院九十七年台上字第八
    九二號判決意旨可參照。
二、本件被告上訴意旨略以：被告於原審未受告知新法可請辯護
    人協助，致喪失為自身辯護之佐力。且被告因驚嚇過度，致
    記憶無法集中，尚在醫院治療中，而有陳述不一之情況，原
    審誤以為被告脫罪。被告於偵訊並未說過存摺等遺失，而是
    檢察官推測。被告於偵訊說不認識許葦函，是因為不知其真
    名，只知其在酒店稱為海棠，其後偵訊見到人才說認識，並
    無矛盾。請法院為我請公設辯護人云云。經查：原審於準
    備程序、審理時，均告知被告得請辯護人為其辯護等情，有
    各該筆錄在卷可參（原審卷第22頁，第47頁），是上訴意旨
    指原審未告知乙節，顯與卷內證據不符。被告於偵訊稱；
    存摺等遺失等語，亦有筆錄在卷可參（他字卷第7頁），上
    訴意旨指係檢察官推測云云，亦與卷內資料不符。原審是
    以被害人指述，各該金融機關函覆及證人許葦函、李艾貞證
    述等，認定被告犯行，且說明被告所辯如何不可採，認事用
    法均無違誤。上訴意旨以記憶不集中，所述不一，及不知許
    葦函真名等，指摘原審不當，然未提新證據，無非空言，不
    能遽採。至於上訴意旨請求本院為其指定公設辯護人乙節
    ，按被告所犯非強制辯護案件，且被告亦未提出證據證明確
    有指定辯護人之必要，從而，此部份上訴意旨，於法不合。
    綜上，上訴意旨顯未依據卷內既有訴訟資料或提出新事證，
    指摘或表明第一審判決有何採證認事、用法或量刑等足以影
    響判決本旨之不當或違法，而構成應予撤銷之具體事由，揆
    諸上開法條規定及最高法院判決意旨，難認上訴合法，應予
    駁回。爰不經言詞辯論，依刑事訴訟法第三百六十七條前段
    、第三百七十二條規定，判決如主文。
中    華    民    國    98    年    1     月    5     日
                  刑事第十八庭審判長法  官  吳鴻章
                                    法  官  陳健順
                                    法  官  周政達
以上正本證明與原本無異。
不得上訴。
                                    書記官  莊昭樹
中    華    民    國    98    年    1     月    5     日


司法院資訊處製作；財團法人民間司法改革基金會備份。
